臺灣高等法院高雄分院刑事判決　　　　　九十二年度上易字第三二一號
　　上訴人　台灣高雄地方法院檢察署檢察官
　　被　告　乙○○
右上訴人因被告業務侵占案件，不服臺灣高雄地方法院九十一年度易字第四０九一號
中華民國九十一年十二月三十一日第一審判決（起訴案號：臺灣高雄地方法院檢察署
九十一年度偵緝字第一０八八號），提起上訴，本院判決如左：
      主      文
上訴駁回。
      事實及理由
一、本案經本院審理結果，認原審判決之認事用法及量刑，均無不當，應予維持，並
    引用原審判決書所記載之事實、證據及理由。
二、檢察官依告訴人吳桂珍（改名甲○○）之聲請，上訴意旨雖又指稱：被告乙○○
    通緝到案後，與告訴人和解，但未依和解條件履行，原審判決以被告態度良好，
    而諭知緩刑不當等情。
三、惟查，被告代其雇主力行房屋仲介公司，向承租人張琬琇收取租金及押租金共新
    台幣（下同）二萬二千五百元，而予侵占花用等情，但被告到案後，已交還現金
    一萬元與力行房屋仲介公司負責人陳帥正、並匯款二萬元與該公司，此為被告所
    陳明，並有匯款單影本在卷可稽。是被告顯已還清上開所侵占之金額。告訴人聲
    請上訴意旨係指被告尚欠公司之電話費、借款等項未償等情。被告於本院審理中
    ，已當庭償還餘欠七千六百五十元，有審判筆錄足憑。綜上所，上訴意旨執前
    詞指摘原判決不當，為無理由，應予駁回。
據上論斷，應依刑事訴訟法第三百六十八條、第三百七十三條，判決如主文。
本案經檢察官張其主到庭執行職務。
中    華    民    國     九十二     年       三       月       三十一   日
                              臺灣高等法院高雄分院刑事第五庭
                                  審判長法官  吳水木
                                        法官  趙文淵
                                        法官  洪慶鐘
右正本證明與原本無異。
不得上訴。
                                      書記官  彭筱瑗
中    華    民    國     九十二     年       四         月      二      日
                                                                        Ｆ
附件：
臺灣高雄地方法院刑事判決                        九十一年度易字第四九一號
    公  訴  人  臺灣高雄地方法院檢察署檢察官
    被      告  乙○○  男二十九歲（民國○○○年○月○日生）
                        住台中縣豐原市○○路七四七巷二一弄九號
                        居桃園市○○街四七巷六之三號
                        身分證統一編號：Ｌ一二五二九五四二號
    選任辯護人  陳運才律師
右列被告因業務侵占案件，經檢察官提起公訴（九十一年度偵緝字第一０八八號），
本院判決如左：
    主  文
乙○○意圖為自己不法之所有，而侵占對於業務上所持有之物，處有期徒刑陸月，如
易科罰金，以參佰元折算壹日，緩刑貳年。
    事  實
一、乙○○原係設於高雄市前金區○○○路二０五號力行房屋仲介公司（即力行房屋
    管理企業社）之業務員，負責推廣業務、代客簽約、收受租金及簽約金等事項，
    為從事業務之人。詎乙○○因經濟拮据，竟萌意圖為自己不法所有之犯意，利用
    於九十年八月一日代表公司代理屋主陳月蘭出面，就位於高雄市新興區○○○路
    九十號九樓之六房屋與承租人張琬琇在該處簽訂租賃契約，而當場收受張琬琇所
    交付之當月租金新台幣（下同）七千五百元、二個月份押租金一萬五千元，共計
    二萬二千五百元之機會，未將上開款項繳回公司，隨即以變易持有為所有之意思
    予以侵占入己，並花用殆盡，且旋即離職，嗣為力行房屋仲介公司之負責人吳桂
    珍發覺有異，始查悉上情。
二、案經力行房屋仲介公司負責人吳桂珍訴由高雄市政府警察局移送臺灣高雄地方法
    院檢察署檢察官偵查起訴。
    理  由
一、右揭事實，業據被告乙○○於偵審中坦認不諱，核與告訴代理人吳桂珍指訴之情
    節相符，並經證人張琬琇於警訊中證述確有交付上開款項予被告等語屬實，復有
    前開房屋租賃契約書、屋主陳月蘭之委託授權書各一紙在卷可憑，是被告之自白
    與事實相符，事證已臻明確，其業務侵占之犯行應堪認定。
二、查被告係受僱於力行房屋仲介公司，擔任業務員之職務，負責推廣業務、代客簽
    約、收受租金及簽約金等工作，自係從事業務之人，就其業務上收取持有之款項
    予以侵占入己，核其所為，係犯刑法第三百三十六條第二項之業務侵占罪。爰審
    酌被告犯後坦承犯行，態度良好，及所侵占之數額非鉅，且已賠償告訴人之損失
    等一切情狀，量處如主文所示之刑，併諭知易科罰金折算之標準，以資懲儆。末
    查被告未曾受有期徒刑以上刑之宣告，有臺灣高等法院被告全國前案紀錄表、臺
    灣高雄地方法院檢察署刑案資料查註紀錄表各一紙在卷可稽，因一時失慮，致罹
    刑章，犯後坦承犯行，應具悔意，經此偵審程序及科刑之判決後，當知所警惕，
    信無再犯之虞，本院因認對其宣告之刑以暫不執行為適當，爰併宣告緩刑二年，
    以啟自新。
據上論斷，應依刑事訴訟法第二百九十九條第一項前段，刑法第三百三十六條第二項
、第四十一條第一項前段、第七十四條第一款，罰金罰鍰提高標準條例第一條前段、
第二條，判決如主文。
本案經檢察官陳宗吟到庭執行職務。
中      華      民      國    九十一    年     十二     月    三十一    日
                                  臺灣高雄地方法院刑事第三庭
                                      法    官  柯彩燕
右正本證明與原本無異。
如不服本判決，應於判決送達後十日內，向本院提出上訴狀。
                                書記官    楊真芬
中    華    民    國      九十一      年      十二      月    三十一    日
附錄本案論罪科刑法條：
中華民國刑法第三百三十六條
對於公務上或因公益所持有之物，犯前條第一項之罪者，處一年以上七年以下有期徒
刑，得併科五千元以下罰金。
對於業務上所持有之物，犯前條第一項之罪者，處六月以上五年以下有期徒刑，得併
科三千元以下罰金。
前二項之未遂犯罰之。
